---
title: "UK Sales"
author: "Viviane Sanchez"
date: "11/7/2020"
output: html_document
---

```{r setup, include=FALSE}

knitr::opts_chunk$set(message = FALSE, warning = FALSE, 
                      fig.retina = 2 ,fig.height=5, fig.width=10)


```

## R Markdown

```{r eval = TRUE, tidy = FALSE}

library(skimr)
library(ggrepel)
library(factoextra)
library(zoo)
library(clue)
library(readxl)
library(janitor)
library(inspectdf)
library(knitr)
library(arules)
library(arulesViz)
library(tidytext)
library(lubridate)
library(tidymodels)
library(tidyverse)
library(conflicted)

conflict_prefer("filter", "dplyr")

```

## Pré-processamento

Preparação da base para o formato utilizado pelo pacote `arules`

```{r pressure, echo=FALSE}

retail_raw <- read_csv("data/retail.csv")

retail <- retail_raw %>% 
  clean_names() %>%
  mutate(description = str_replace(description, ",","|")) %>% 
  glimpse

```

## Preparação para Basket Analysis
```{r}

#retail$description <- gsub(",","|", retail$description)

item_list <- ddply(retail, c("customer_id","date"), 
                  function(df1)paste(df1$description, 
                                     collapse = ","))
str(item_list)

# remover campos desnecessários
item_list$customer_id <- NULL
item_list$date <- NULL
colnames(item_list) <- c("items")

item_list %>% glimpse

write.csv(item_list,"data/market_basket.csv",
          quote = FALSE, row.names = TRUE)


tr_raw <- read.transactions('data/market_basket.csv', 
                            format = 'basket', sep = ',')
tr
summary(tr_raw)

```


- Preparar a base (sanity tests)
- Quantos produtos?
- Que categorias?
- Quantas compras de volume muito grande?
- Existem preços suspeitos?
- Quantos clientes? Vazios?
- Descritivas
- Quantos produtos por transação?
- Best sellers
- Regras de Associação



## EDA

```{r}

retail %>% 
  mutate(net = quantity * unit_price) %>% 
  group_by(stock_code, description) %>%
  summarise(qty = sum(quantity), net = sum(net)) %>% 
  arrange(desc(net))

```


## PCA

```{r}

pca_prep <- retail %>% 
   group_by(invoice_no,description) %>% 
   summarise(total_quantity = sum(quantity),.groups = "drop") %>% 
   arrange(total_quantity %>% desc()) %>%
   group_by(description) %>%
   mutate(total_quantity_description = sum(total_quantity)) %>% 
   arrange(total_quantity_description %>% desc()) %>% 
   ungroup() %>% 
   select(-total_quantity_description) %>% 
   pivot_wider(names_from = description,
              values_from = total_quantity,
              values_fill = 0) %>% #janitor::clean_names() %>% glimpse()
     select(1:501)

```


```{r}

rec_pca <- recipe( ~ ., data = pca_prep) %>% 
  update_role(invoice_no, new_role = "id") %>% 
  step_normalize(all_predictors()) %>% 
  step_pca(all_predictors(), id = "pca") %>% 
  prep()


tidy_pca <- rec_pca %>% 
  tidy(id = "pca")

```


```{r}

variance_pct <- rec_pca$steps[[2]]$res

#(cumsum(variance_pct$sdev^2) / sum(variance_pct$sdev^2))

retail_pca <- juice(rec_pca) %>% glimpse

fviz_eig(variance_pct, addlabels = TRUE) +
  labs(x = "Componente Principal",
       y = "Percentual explicado da variância")

```

# Compomentes principais

```{r}

tidy_pca %>%
  filter(component %in% paste0("PC", 1:5)) %>%
  group_by(component) %>%
  top_n(10, abs(value)) %>%
  ungroup() %>%
  mutate(terms = reorder_within(terms, abs(value), component)) %>%
  ggplot(aes(abs(value), terms, fill = if_else(value > 0, 'Positiva','Negativa'))) +
  geom_col(size = 0.5) +
  facet_wrap(~component, scales = "free_y") +
  scale_y_reordered() +
  scale_fill_manual(values = c('#4E84C4', '#2d2017')) +
  labs(x = "Valor absoluto da contribuição",
       y = NULL, fill = "Contribuição")


```

```{r}

tidy_pca %>%
  filter(component %in% paste0("PC", 1:5)) %>%
  group_by(component) %>%
  top_n(10, abs(value)) %>%
  ungroup() %>%
  mutate(terms = reorder_within(terms, abs(value), component))

```

